臺灣士林地方法院刑事判決　　　　　　　96年度易字第1516號
公　訴　人　臺灣士林地方法院檢察署檢察官
被　　　告　甲○○
上列被告因竊盜案件，經檢察官提起公訴（96年度偵字第8277號
），本院判決如下：
    主  文
甲○○犯結夥攜帶兇器竊盜罪，累犯，處有期徒刑拾月。
    事  實
一、甲○○前因施用毒品案件，經本院以93年度易字第960 號判
    決應執行有期徒刑8 月確定，並於民國95年10月10日縮刑期
    滿執行完畢出監，復於95年間因贓物及竊盜案件，經本院分
    別判處有期徒刑5 月及4 月，應執行有期徒刑8 月確定，詎
    其仍不知悔改，攜帶客觀上足對人之生命、身體、安全構成
    威脅、具有危險性之鐵鋸，與乙○○、丙○○、丁○○（三
    人竊盜罪已審結）基於意圖為自己不法所有之犯意聯絡，於
    96年5 月20日下午1 時50分許，由丙○○駕駛所有車號GD
    ─0887號自小客車搭載甲○○，至臺北縣八里鄉○○路○ 段
    212 號中國廣播股份有限公司（下稱中廣公司）之電臺與乙○○、丁○○會合，丁○○在外把風，甲○○、乙○○、丙○○遂進入屋內以鐵鋸截斷中廣公司所有電纜線共45公斤，
    放置麻袋中並與丁○○共同搬運至丙○○上開自小客車後座
    而竊取得手。嗣於96年5 月20日晚上7 時10分許，甲○○、
    乙○○、丙○○、丁○○前往臺北縣八里鄉○○○路202 巷
    後方海邊，欲剝除電纜線塑膠外皮時，為巡邏員警戊○○發
    覺有異上前盤查，甲○○見狀趁隙逃逸，始查知上情。
二、案經臺北縣政府警察局蘆洲分局報請臺灣士林地方法院檢察
    署檢察官偵查起訴。
    理  由
壹、程序事項：
    按被告以外之人於偵查中向檢察官所為陳述，除顯有不可信
    之情況者外，得為證據，同法第159 條之1 第2 項定有明文
    。偵查中對被告以外之人（包括證人、鑑定人、告訴人、被
    害人及共同被告等）所為之偵查筆錄，或被告以外之人向檢
    察官所提之書面陳述，性質上均屬傳聞證據。惟現階段刑事
    訴訟法規定檢察官代表國家偵查犯罪、實施公訴，依法其有
    訊問被告、證人及鑑定人之權，證人、鑑定人且須具結，而
    實務運作時，檢察官偵查中向被告以外之人所取得之陳述，
    原則上均能遵守法律規定，不致違法取供，其可信度極高，
    職是，被告以外之人前於偵查中已具結而為證述，除反對該
    項供述得具有證據能力之一方，已釋明「顯有不可信之情況
    」之理由外，不宜以該證人未能於審判中接受他造之反對詰
    問為由，即遽指該證人於偵查中之陳述不具證據能力。本件
    證人丙○○、丁○○及戊○○於偵查中向檢察官所為之陳述
    （見偵查卷第62至66頁），其等未曾提及檢察官在偵查時有
    不法取供之情形，依上說明，其等於偵查中之證言自均具有
    證據能力。
貳、實體事項：
一、訊據被告甲○○雖矢口否認有何竊盜犯行，辯稱：伊於民國
    96年5 月20日並未與乙○○、丙○○及丁○○一同前往中廣
    公司偷電纜線，而是去龜山找林進福云云。然查：被告上揭
    犯罪事實，業據證人即共犯丙○○於偵查中結證稱：「（認
    識乙○○及甲○○嗎？〈提示2 人照片〉）認識」、「（96
    年5 月20日下午1 點多到八里鄉○○路○ 段212 號中廣電台
    偷電纜線之情形？）我開我的車，車號不記得了」、「（然
    後呢？）我在外面遇到甲○○，再遇到蘇及乙○○，本來我
    在家裡睡覺，甲○○打電話給我叫我開車幫他載東西，叫我
    去他家，沒有說要載什麼，我先去甲○○家載他，他說要去
    中廣電台那裡載東西，路上遇到蘇及林，蘇及林騎機車，就
    找蘇及林一起去，我們到上址後，我們4 人輪流用1 把鋸子
    鋸電纜線大概1 小時，到3 點左右我們把電纜線放在我車上
    後座，我載杜，蘇及林騎機車離開」、「（如何被查獲？）
    我們4 人在海邊燒電纜外面的皮時，被巡邏員警發現」、「
    （有講好銅線何人拿去賣嗎？）大家一起拿去賣再分錢」、
    「（杜警訊否認你去載他及跟你們去偷電纜，有何意見？）
    他講的不實在」等語（見偵卷第62至64頁），及於本院審理
    時結證稱：「（96年5 月20日下午1 時許，在中廣電台竊取
    電纜線的案件，到底幾人去行竊？）參與的人有四人，我只
    知道綽號『阿發』、『豬母』、『砲川』」、「（是否認識
    在庭之甲○○？）認識，他就是綽號『砲川』」、「（當天
    鋸子是何人帶去？）甲○○」、「（偷電纜線的時候，有無
    使用鋸子？）有」、「（何人使用鋸子？）『豬母』在外把
    風，其他三人在輪流使用鋸子，因為一個人用鋸子會累」、
    「（當天晚上七點十分時，在八里鄉○○○路202 巷後方海
    邊，你在該處為警盤查時，有何人在場？）還有本案另外三
    名被告」、「（你們在海邊作何事？）找地方準備燒電纜線
    」、「（為何據戊○○所述，他看到你們時，甲○○與你們
    有些距離，你們各做何事？）當我回頭的時後，我就沒有看
    到甲○○。我們下車之後，就分散四處找燒電纜的地方，當
    時我們找地方燒電纜線（把電纜線的皮燒掉）」、「（當時
    如何去海邊？）甲○○在我車上，其他二人騎車跟在我們後
    面」等語綦詳（見本院96年12月19日審判筆錄），核與證人
    即共犯丁○○於偵查中結證稱：「（認識乙○○及甲○○嗎
    ？〈提示2 人照片〉）認識」、「（為何一起去中廣電台那
    裡？）我跟林（指乙○○）在路上遇到魏（指丙○○），我
    當時是要帶林去看房子」、「（但證人吳（指戊○○）稱（
    在海邊）看到你們4 人，當天情形到底怎樣？）我承認我有
    幫忙，我只是看一袋袋綁著而已」、「（當天情形如何？）
    魏載我表哥杜（指被告），我跟林騎機車，我們在電台那裡
    待大概1 小時，下午快2 點時候到，我在外面馬路等，他們
    在電台裡面，我看到他們把一捆捆放到魏的車上，我幫忙搬
    一下。後來就回家，等到晚上才釣在海邊燒的時候我才知道
    是電纜，還沒有燒的時候，吳就來了，吳來的時候我跟林、
    魏在一起，杜在20公尺遠，黑黑的我不知道杜在哪裡」、「
    （你為何跟林騎車跟魏碰到面？）林說要租房子，拜託我幫
    忙，是半路遇到魏及杜」、「（為何會一起去電台？）杜說
    叫我在外面等，看到要搬東西時就幫忙，我一開始不知道是
    什麼東西」等語（見偵卷第64至66頁），及證人即臺北縣政
    府警察局蘆洲分局八里分駐所警員戊○○於偵查中結證稱：
    「（發現情形？）我當時在海邊發現甲○○離我約50公尺，
    另外3 位被告離我大概30公尺，因杜是轄區治安列管人口，
    蘇及林我也認識，因為都有案子被我們抓過，只有魏我不認
    識。我特別注意他們，蘇、林、魏3 人聚在一起，杜離他們
    3 人有20公尺，杜在消波塊那裡，杜看到我就消失，我上前
    問蘇等3 人在幹嘛，蘇等回答在逛逛，林及蘇先離開，我看
    到大概離30公尺外有1 台紅色GD─0887號車，我問魏那台車
    是何人的，魏回答不知道，我一看車後座放滿電纜線，我問
    魏的名字，我打電話問派出所那台車車主是何人，發現是丙○○，魏才承認他們4 人去偷電纜線的事」等語（見偵卷第
    63頁），及於本院審理時結證稱：「（96年5 月20日下午7
    時10分在八里鄉○○○路後方海邊，盤查被告四人的情形？
    ）當天十八到二十時的巡邏勤務，十九時十分在該處發現丙○○、甲○○、乙○○、丁○○四人，被告甲○○看到我騎
    乘巡邏車後，他就沒入海邊消波塊裡，我就問丙○○，甲○○呢，他說我不知道他跑去哪裡，我就盤查乙○○、丁○○
    ，當時盤查完後，沒有發現不法情事，所以就先請他們離開
    。他們就各騎一輛機車離開，丙○○獨自留在現場，當時我
    有抄下丙○○的身分證字號，我問丙○○為什麼不離開，丙○○當下默默無語，隨後盤查處約三十公里處，發現一輛GD
    ─0887紅色自小客車，我就問丙○○該部車子是誰的，丙○○說不知道，我就上前查看該部車子，發現車後座全部都是
    電纜線二大袋，之後我打電話分駐所查詢車籍資料，查詢結
    果，就是丙○○本人的車子，我問丙○○電纜線在何處取得
    ，丙○○說是在八里鄉中廣電台取得，我問他是跟誰一起去
    ，丙○○說跟丁○○、甲○○、乙○○一共四人一起去，接
    下將丙○○帶回派出所製作筆錄，丁○○我通知他到派出所
    製作筆錄，甲○○、乙○○通知不到人」、「（你看到他們
    所在位置及距離多遠？）跟丙○○、乙○○、丁○○大約三
    十幾公尺，跟甲○○約四十幾公尺」、「（當時天黑了嗎？
    ）還沒有，因為八里靠近海邊，日落比較慢，所以當天還有
    日光」、「（你距離甲○○四十公尺，是否可以看清楚被告
    甲○○？）可以，他就是在庭的被告」、「（當天你是否有
    看錯人？）我沒有看錯人，因為我已經認識甲○○六年，直
    到現在還是當他們的管區」、「（你說認識甲○○六年，是
    因為何事？）因為他是本勤區的治安人口」、「（一年會有
    幾次找甲○○？）以前一個月二次，去年一個月改為一次」
    、「（所以你對甲○○的身材、體型、外貌應該很熟悉？）
    是」等語吻合（見本院96年12 月5日審判筆錄）。復有贓物
    認領保管單、現場及贓物照片在卷可資佐證，足見被告確有
    於上開時地與丁○○、丙○○及乙○○等人共同持客觀上足
    供兇器使用之鐵鋸竊取中廣公司電纜線之事實極明。是被告
    所辯，應屬卸責飾詞，委無可採。本件事證明確，被告犯行
    堪予認定。
二、按刑法第321 條第1 項第3 款之攜帶兇器竊盜罪，係以行為
    人攜帶兇器為其加重條件，此所謂兇器，其種類並無限制，
    凡客觀上足對人之生命、身體、安全構成威脅，具有危險性
    之兇器均屬之，且祇須行竊時攜帶此種具有危險性之兇器為
    已足，並不以攜帶之初有行兇之意圖為必要（最高法院79年
    臺上字第5253號判例參照）。查被告竊盜用之鐵鋸係屬質地
    堅硬之金屬利器，業據同案被告丁○○、丙○○及乙○○於
    本院審理時自承在卷，客觀上足以對人之生命、身體、安全
    構成威脅，具有危險性，自屬兇器。核被告所為，係犯刑法
    第321 條第1 項第3 款、第4 款之結夥三人以上攜帶兇器竊
    盜罪。又被告有事實欄所述犯罪科刑執行情形，有臺灣高等
    法院被告前案紀錄表在卷可憑，其於有期徒刑執行完畢後，
    五年內再故意犯本件有期徒刑以上之罪，為累犯，應依刑法
    第47條第1 項之規定加重其刑。爰審酌被告前有竊盜、毒品
    案件等前科（見卷附臺灣高等法院被告前案紀錄表），素行
    非佳，犯罪手段、竊得財物之價值，與犯罪後飾詞否認犯行
    ，毫無悔意之態度等一切情狀，量處如主文所示之刑。至被
    告與共犯丁○○、丙○○及乙○○竊盜用之鐵鋸一支，係杜
    被告所有，業據共犯丁○○、丙○○及乙○○供明在卷，但
    因未扣案，為免將來執行困難，以不沒收為適當，故不予宣
    告沒收。
據上論斷，應依刑事訴訟法第299 條第1 項前段，刑法第28條、
第321 條第1 項第3 款、第4 款、第47條第1 項，判決如主文。
本案經檢察官高俊申到庭執行職務。
中　　華　　民　　國　　96　　年　　12　　月　　19　　日
                  刑事第六庭法　官  周明鴻
以上正本證明與原本無異。
如不服本判決應於判決送達後10日內向本院提出上訴狀，其未敘
述上訴之理由者並得於提起上訴後20日內向本院補提理由書 (均
須按他造當事人之人數附繕本)。
                            書記官  丁梅芬
中　　華　　民　　國　　96　　年　　12　　月　　20　　日
附錄本案論罪科刑法條之依據：
刑法第321條第1項第3款、第4款
（加重竊盜罪）
犯竊盜罪而有左列情形之一者，處 6 月以上、 5 年以下有期徒
刑：
一  於夜間侵入住宅或有人居住之建築物、船艦或隱匿其內而犯
    之者。
二  毀越門扇、牆垣或其他安全設備而犯之者。
三  攜帶兇器而犯之者。
四  結夥三人以上而犯之者。
五  乘火災、水災或其他災害之際而犯之者。
六  在車站或埠頭而犯之者。
前項之未遂犯罰之。
